---
title: "Listas"
output: html_document
date: "2024-10-30"
---

EJERCICIO 1
Crea una lista que contenga al menos cuatro tipos diferentes de datos (incluyendo al menos un vector, una matriz, y un data frame). Luego, escribe código para acceder a cada uno de estos elementos por su índice.

```{r}
lista <- list(
  vector = c(5,9,10),
  matriz = matrix(c(3,9,10,7), nrow = 2, ncol = 2),
  data_frame = data.frame(iris)
)

lista

lista$data_frame[1:50,5]
lista$matriz [2,1]

```


EJERCICIO 2
Añade un nuevo elemento a la compleja_lista que sea otra lista conteniendo información relevante a un experimento microbiológico (p.ej., fechas, resultados de crecimiento, tipo de medio de cultivo). Accede a un elemento específico dentro de esta lista anidada.

```{r}
lista2<-list(
  lista, 
  list(medios = "MConkey", "Agar sangre", "Agar chocolate", "Papa dextrosa", crecimiento = "logaritmico", "exponencial", "latencia"))
lista2  

lista2[[2]][[1]][1]
```


EJERCICIO 3
Almacena datos de producción en experimentos de fermentación.

Crea una lista fermentacion con 4 elementos, cada uno representando un experimento de fermentación.

```{r}
fermentacion<-list(
  producto = "queso", "kefir", "kombucha", "vino rosado"
)
fermentacion
```

Cada elemento debe ser una lista con: Cepa, Condición, ProducciónEtanol.

```{r}
fermentacion<-list(
  producto = "queso", "kefir", "kombucha", "vino rosado",
  list(cepa = "Lactobacillus", "Saccharomyces cerevisiae", "Acetobacter", "Malbec", 
       condicion = "aerobica", "aerobica", "anaerobica", "aerobica",
       etanol= c(3.5, 7, 2, 15))
)
```

Encuentra la condición con la mayor producción de etanol.

```{r}
fermentacion[[4]][1]
```


